臺灣新北地方法院刑事判決
109年度侵訴字第119號
公  訴  人  臺灣新北地方檢察署檢察官
被      告  張志豪


選任辯護人  林俊峰律師
上列被告因違反兒童及少年性剝削防制條例案件，經檢察官提起
公訴（109年度偵字第6781號），本院判決如下：
    主  文
乙○○犯如附件一所示之罪，各處如附件一所示之刑（含沒收）。
應執行有期徒刑肆年。
扣案如附件二編號2至4所示之物，均沒收。
    事  實
一、乙○○明知代號AD000-A109072號女子（93年6月生，真實姓名
    年籍資料詳卷，下稱A女）係14歲以上未滿18歲之未成年人，
    竟為以下行為：
  ㈠於民國107年6月至107年底間，利用與A女同住於其位於新北市○○
    區○○○0段000巷00○0號3樓住處之機會，分別基於乘機猥褻、
    無故以錄影之方式竊錄他人非公開活動與身體隱私部位及以違
    反本人意願之方法使少年被拍攝猥褻行為電子訊號之犯意，
    乘A女熟睡而不能抗拒之際，以手指撫摸其生殖器及胸部、以
    口部吸吮其生殖器及胸部、以使A女之手撫摸被告之生殖器等
    方式，對甲 為乘機猥褻行為3次，並於上開過程中，以手機
    無故且違反甲 之意願拍攝上開其對甲 為猥褻行為之電子訊
    號，並儲存於電腦硬碟內，以此方式製造甲 為猥褻行為之
    電子訊號（電子訊號檔案名稱如附表一所示）。
  ㈡於107年6月至107年底間，利用與A女同住於其位於新北市○○區○○
    ○0段000巷00○0號3樓住處之機會，分別基於乘機性交、無故
    以錄影之方式竊錄他人非公開活動與身體隱私部位及以違反本
    人意願之方法使少年被拍攝性交行為電子訊號之犯意，乘A女
    熟睡而不能抗拒之際，以手指撫摸其生殖器及胸部、以口部
    吸吮其生殖器及胸部、以使A女之手撫摸被告之生殖器後，再
    以陰莖進入甲 生殖器之方式，對A女為乘機性交行為2次，並
    於上開過程中，以手機無故且違反甲 之意願拍攝上開其對
    甲 為性交行為之電子訊號，並儲存於電腦硬碟內，以此方
    式製造甲 為性交行為之電子訊號（電子訊號檔案名稱如附
    表二所示）。
  ㈢於107年6月至108年6月，在新北市○○區○○○0段000巷00○0號3樓住
    處，基於無故以錄影竊錄他人非公開活動及身體隱私部位及以
    違反本人意願之方法使少年被拍攝猥褻行為電子訊號之犯意
    之犯意，在上開住處之客廳及廁所內裝設監視錄影器，接續
    拍攝甲 裸露胸部、臀部及生殖器之換穿衣服、如廁、沐浴
    電子訊號，並將上開片段擷取後儲存電腦硬碟中，以此方式
    製造甲 為猥褻行為之電子訊號（電子訊號檔案名稱如附表
    三所示）。
  ㈣於107年6月12日某時許，在臺灣澎湖某旅館內，基於無故以錄
    影竊錄他人非公開活動及身體隱私部位及以違反本人意願之
    方法使少年被拍攝猥褻行為電子訊號之犯意，於甲 投宿之
    旅館房間內廁所裝設監視錄影器，拍攝甲 胸部、臀部及生
    殖器之如廁、沐浴電子訊號，並將上開片段擷取後儲存電腦
    硬碟中，以此方式製造甲 為猥褻行為之電子訊號。嗣經A女
    於乙○○使用之電腦中發現上開電子訊號報警處理，警方遂於
    109年3月5日持臺灣新北地方109年聲搜字第284號搜索票前往乙○
    ○上開住處搜索，並扣得電腦主機、記憶卡、隨身碟及監視器
    等物品，始查悉上情。
二、案經甲 、甲 之母訴由新北市政府警察局土城分局報告臺灣
    新北地方檢察署檢察官偵查起訴。
    理  由
壹、程序部分
一、性侵害犯罪防治法所稱性侵害犯罪，係指觸犯刑法第221條
    至第227條、第228條、第229條、第332條第2項第2款、第33
    4條第2款、第348條第2項第1款及其特別法之罪；又行政機
    關、司法機關及軍法機關所製作必須公示之文書，不得揭露
    被害人之姓名、出生年月日、住居所及其他足資識別被害人
    身分之資訊，性侵害犯罪防治法第2條第1項、第12條第2項
    分有明文。另性侵害犯罪防治法第12條所定其他足資識別被
    害人身分之資訊，包括被害人照片或影像、聲音、住址、親
    屬姓名或其關係、就讀學校與班級或工作場所等個人基本資
    料，性侵害犯罪防治法施行細則第6條亦規定甚明。查本案
    被告乙○○就犯罪事實一㈠㈡係犯刑法第225條第2項、第1項之
    罪，係屬性侵害犯罪，揆諸上開說明，本判決關於被害人甲
     之姓名、生日、住居所及相關證人姓名等足資識別被害人
    身分之資訊，均以代號代之或隱匿之，合先敘明。
二、按被告以外之人於審判外之言詞或書面陳述，除法律有規定
    者外，不得作為證據；又被告以外之人於審判外之陳述，雖
    不符同法第159條之1至第159條之4之規定，而經當事人於審
    判程序同意作為證據，法院審酌該言詞陳述或書面陳述作成
    時之情況，認為適當者，亦得為證據；而當事人、代理人或
    辯護人於法院調查證據時，知有第159條第1項不得為證據之
    情形，而未於言詞辯論終結前聲明異議者，視為有前項之同
    意，刑事訴訟法第159條第1項、第159條之5分別定有明文。
    查本件檢察官、被告及其辯護人就本判決所引用被告以外之
    人於審判外之言詞或書面陳述之證據能力，於準備程序、審
    判期日中均不爭執其證據能力，且迄至言詞辯論終結前亦未
    聲明異議，本院審酌該等具有傳聞證據性質之證據製作時之
    情況，尚無違法不當及證明力明顯過低之瑕疵，應無不宜作
    為證據之情事，認以之作為本案之證據，應屬適當，依刑事
    訴訟法第159條之5之規定，認該等證據資料均有證據能力。
三、本判決所引用之非供述證據部分，與本案待證事實均有關連
    性，亦無證據證明係實施刑事訴訟程序之公務員以不法方式
    所取得，依刑事訴訟法第158條之4之反面解釋，當有證據能
    力，復於本院審理時，提示並告以要旨，使當事人及辯護人
    充分表示意見，自得為證據使用。
貳、認定事實所憑之證據及理由
一、上開犯罪事實，業據被告於警詢、偵訊及本院訊問、準備程
    序、審理時坦承不諱（見偵卷第13-20、97-105、261-271頁
    、聲押卷第6-7、13-14頁、本院卷第95、203、354-355頁）
    ，核與證人即甲 及代號AD000-A000000-A（下稱A母）於警
    詢、偵訊時所述相符（見偵卷第21-34、145-165頁），並有
    本院搜索票、新北市政府警察局土城分局搜索扣押筆錄、扣
    押物品目錄表、搜索現場照片、甲 繪製之現場圖、竊錄電
    子訊號翻拍照片、臺灣新北地方檢察署檢察官勘驗筆錄在卷
    可查（見偵卷第35-41、53-55、61、145-161、261-269頁、
    不公開偵卷第19-45頁），堪認被告前開任意性自白與事實
    相符，可堪採信。
二、公訴意旨固認犯罪事實一㈠至㈢之犯罪時間係從107年6月至10
    9年3月3日（即甲 至新北市政府警察局土城分局製作警詢筆
    錄當日）止，惟被告稱犯罪時間應僅至107年年底等語（見
    本院卷第354頁）。經查：證人甲 於警詢及偵訊時證稱伊不
    確定案發的時間，僅可從影片中可看出拍攝地點係在被告房
    間推知該等影片應係在107年間發生，因為被告在107年12月
    左右就幫伊在客廳放床鋪等語（見偵卷第21-31、145-161頁
    ），而依被告於警詢、偵訊時之供述，監視器影像顯示時間
    有些是錯誤，除附表三「ㄑㄑPP」、「ㄑㄑㄋㄋ」、「ㄑㄑ三角架」
    為開頭之影片係在107年至108年初拍攝，「IMG＿4641」、「
    IMG＿4691」、「IMG＿4692」、「IMG＿4703」、「IMG＿4725」
    影片是在108年6月間外，其餘影片均係在107年間所拍攝（
    見偵卷第145-148、261-271頁），除此之外，卷內並無相關
    證據可認犯罪事實一㈠至㈢之確切發生時間，故應認犯罪事實
    一㈠㈡犯行之時間係至107年底，犯罪事實一㈢犯行之時間係至
    108年6月，附此敘明。
三、綜上所述，被告上開犯行可堪認定，本案事證明確，應依法
    論科。
參、論罪科刑
一、刑事法之「猥褻」，雖屬評價性之不確定法律概念，然所謂
    猥褻，指性交以外，客觀上足以刺激或滿足性慾，其內容可
    與性器官、性行為及性文化之描繪與論述聯結，且須以引起
    普通一般人羞恥或厭惡感而侵害性的道德感情，有礙於社會
    風化者，並不以身體接觸為必要。而刻意使男女之性器官裸
    露展示於外，在客觀上足以刺激或滿足性慾，並引起普通一
    般人羞恥或厭惡感而侵害性的道德感情，有礙於社會風化，
    自屬猥褻行為（最高法院110年度台上字第3770號判決意旨
    參照）。查被告關於犯罪事實一㈠對甲 所為以手指撫摸甲 
    生殖器及胸部、以口部吸吮其生殖器及胸部、以使A女之手撫
    摸被告之生殖器等舉，客觀上均足以刺激或滿足性慾，屬猥
    褻行為，於上開過程中拍攝上開其對甲 所為之電子訊號，
    自屬猥褻行為之電子訊號明確。關於犯罪事實一㈢㈣，被告在
    上開住處客廳、廁所，及澎湖旅館房間廁所內裝設監視錄影
    器，所拍攝之影像為甲 裸露胸部、臀部及生殖器等換穿衣
    服、如廁、沐浴之內容，為甲 平常不可能對外公開之性徵
    部位及行為，且與性概念有所聯結，而與藝術性、醫學性、
    教育性等概念顯然無關。再者，被告於警詢時坦認拍攝該等
    影片之目的係為自己觀賞等語（見偵卷第20頁），顯見被告
    攝錄前揭影像之目的，即係用以刺激、滿足自己性慾無訛，
    自均屬猥褻行為之電子訊號無訛。　　
二、按兒童及少年性剝削防制條例第36條第3 項規定之違反意願
    拍攝性交猥褻影像罪，其所指「違反本人意願之方法」，係
    指該條所列舉之強暴、脅迫、藥劑、詐術、催眠術以外，其
    他一切違反被害人意願之方法而言，且不以類似於所列舉之
    強暴、脅迫、藥劑、詐術及催眠術等方法為必要，祇要其所
    為具有壓制或妨礙被害人意思自由之作用，或被害人意思決
    定過程，因行為人之行為而發生瑕疵者，即合於「違反本人
    意願之方法」之要件。而為了保護兒童及少年免於成為色情
    影像拍攝對象，以維護兒童及少年身心健全發展之普世價值
    ，參照具內國法效力之兒童權利公約第19條第1 項規定：「
    簽約國應採取一切適當之立法、行政、社會與教育措施，保
    護兒童（該公約所稱『兒童』係指未滿18歲之人）……不受到任
    何形式之身心暴力、傷害或虐待、疏忽或疏失、不當對待或
    剝削，包括性虐待」，以及我國為了保護兒童及少年身心健
    全發展，防制兒童及少年成為性交易或拍攝色情影像之對象
    ，特別制定現行兒童及少年性剝削防制條例之立法目的，應
    由保護兒童及少年之角度，解釋本條項所指「違反本人意願
    之方法」之意涵，即凡兒童及少年被人拍攝性交或猥褻等色
    情影像之際，係因行為人刻意隱匿其事先架設錄影器材，使
    該兒童及少年處於不知被拍攝之狀態，以致無法對於被拍攝
    行為表達反對之意思，乃剝奪兒童及少年是否同意被拍攝性
    交或猥褻行為影片之選擇自由。再依法律對於兒童及少年身
    心健康發展應特別加以保護之觀點而言，以前述隱匿而不告
    知之方式偷拍或竊錄兒童及少年性交或猥褻行為之影片，顯
    然具有妨礙兒童及少年意思決定之作用，就其結果而言，無
    異壓抑兒童及少年之意願，而使其等形同被迫而遭受偷拍性
    交或猥褻行為影片之結果，應認屬本條「違反本人意願之方
    法」。查被告拍攝犯罪事實一㈠㈢㈣之猥褻影片及犯罪事實一㈡
    之性交影片，均未經甲 同意，業據被告於偵訊時坦承在卷(
    見偵卷第99頁），揆諸上開說明，被告拍攝上開影片自屬以
    「違反甲 意願之方法」為之。
三、又甲 係93年6月生，有卷附代號與真實姓名對照表可查（見
    不公開偵卷第3頁），是甲 於被告為上開犯行期間，係14歲
    以上未滿18歲之未成年人。是核被告就犯罪事實一㈠所為，
    係犯兒童及少年權益保障法第112條第1項前段、刑法第225
    條第2項之成年人故意對少年犯乘機猥褻罪（共3罪）、兒童
    及少年權益保障法第112條第1項前段、刑法第315條之1第2
    款成年人故意對少年無故竊錄他人非公開活動及身體隱私部
    位罪（共3罪）及兒童及少年性剝削防制條例第36條第3項違
    反少年意願使其被拍攝猥褻之電子訊號罪（共3罪）；就犯
    罪事實一㈡所為，係犯兒童及少年權益保障法第112條第1項
    前段、刑法第225條第1項之成年人故意對少年犯乘機性交罪
    （共2罪）、兒童及少年權益保障法第112條第1項前段、刑
    法第315條之1第2款成年人故意對少年無故竊錄他人非公開
    活動及身體隱私部位罪（共2罪）及兒童及少年性剝削防制
    條例第36條第3項違反少年意願使其被拍攝性交之電子訊號
    罪（共2罪）；就犯罪事實一㈢所為，係犯兒童及少年權益保
    障法第112條第1項前段、刑法第315條之1第2款成年人故意
    對少年無故竊錄他人非公開活動及身體隱私部位罪及兒童及
    少年性剝削防制條例第36條第3項違反少年意願使其被拍攝
    猥褻之電子訊號罪；就犯罪事實一㈣所為，係犯兒童及少年
    權益保障法第112條第1項前段、刑法第315條之1第2款成年
    人故意對少年無故竊錄他人非公開活動及身體隱私部位罪及
    兒童及少年性剝削防制條例第36條第3項違反少年意願使其
    被拍攝猥褻之電子訊號罪。
四、查關於犯罪事實一㈠㈡，被告未供稱對甲 所為猥褻、性交之
    確切次數，且無法分辨拍攝內容之日期、天數（見偵卷第26
    1-271頁）。而依卷內被告所拍攝如附表一、二之影片，除
    附表一編號1所示影片中可見甲 穿著白色內褲，且外褲顏色
    改變，可見係不同日拍攝，附表一編號2及編號4所示影片，
    可見甲 穿著粉色上衣及粉色短褲外；附表二編號1所示影片
    可見甲 有穿著粉素色內褲及粉花色內褲，可認係不同日所
    拍攝外，其餘影片多僅係拍攝甲 或被告之生殖器或胸部部
    位，且有多個影片合輯之情，難以分辨拍攝之時間、地點（
    見偵卷第145-161、261-271頁、不公開偵卷第19-45頁），
    依有利於被告解釋原則，應認被告就犯罪事實一㈠犯行，係
    對甲 為猥褻行為3次，並拍攝上開猥褻過程影片，製造甲 
    為猥褻行為之電子訊號，就犯罪事實一㈡，係對甲 為性交行
    為2次，並拍攝上開猥褻過程影片，製造甲 為性交行為之電
    子訊號。至於犯罪事實一㈢㈣，被告係將監視器架設於上開住
    處客廳、廁所及澎湖旅館房間廁所，由該等監視器拍攝電子
    訊號後，再擷取特定畫面，業據被告於偵訊時供承在卷（見
    偵卷第14頁反面、第99、101頁），堪認分別係基於同一拍
    攝猥褻行為電子訊號之犯意，使用同一方式反覆實施，各行
    為之獨立性極微薄弱，依一般社會健全觀念，在時間差距上
    ，難以強行分開，應視為數個舉動之接續施行，合為包括之
    一行為予以評價，而均論以接續犯之1罪。是被告就犯罪事
    實一㈠㈡㈢㈣，均係一行為同時觸犯上開罪名，均為想像競合犯
    ，就犯罪事實一㈠應從一重論以兒童及少年性剝削防制條例
    第36條第3項違反少年意願使其被拍攝猥褻之電子訊號罪（
    共3罪），就犯罪事實一㈡應從一重論以兒童及少年性剝削防
    制條例第36條第3項違反少年意願使其被拍攝性交之電子訊
    號罪（共2罪），就犯罪事實一㈢應從一重論以兒童及少年性
    剝削防制條例第36條第3項違反少年意願使其被拍攝猥褻之
    電子訊號罪，就犯罪事實一㈣應從一重論以兒童及少年性剝
    削防制條例第36條第3項違反少年意願使其被拍攝猥褻之電
    子訊號罪。被告就犯罪事實一㈠所犯3罪、就犯罪事實一㈡所
    犯2罪、就犯罪事實一㈢所犯1罪、就犯罪事實一㈣所犯1罪，
    犯意個別，行為互殊，應予分論併罰。
五、按刑法第59條規定之酌量減輕其刑，必須犯罪另有特殊之原
    因與環境，在客觀上足以引起一般同情，認為即使宣告法定
    最低度刑，猶嫌過重者，始有其適用。而刑法第59條規定犯
    罪之情狀可憫恕者，得酌量減輕其刑，其所謂「犯罪之情狀
    」，與同法第57條規定科刑時應審酌之一切情狀，並非有截
    然不同之領域，於裁判上酌減其刑時，應就犯罪一切情狀（
    包括第57條所列舉之10款事項），予以全盤考量，審酌其犯
    罪有無顯可憫恕之事由（即有無特殊之原因與環境，在客觀
    上足以引起一般同情，以及宣告法定低度刑，是否猶嫌過重
    等），以為判斷。經查，被告為本案上開犯行，固屬可議，
    然本院審酌其前無相關犯行之犯罪紀錄，有臺灣高等法院被
    告前案紀錄表在卷可查，且被告犯後即坦承犯行（見偵卷第
    13-20、97-15、261-271頁、聲押卷第6-7、13-14頁、本院
    卷第95、203、354-355頁），又與甲 、A母達成調解、履行
    部分調解內容（見本院卷第239-240頁），尚可認就其所犯
    已有悔悟，又衡酌被告本案所拍攝之猥褻、性交行為影片，
    查無流入市面或對外散布之情形，客觀上所造成之損害幸未
    進一步擴大，而兒童及少年性剝削防制條例第36條第3項所
    規定之法定最低法定刑度為有期徒刑7年，相較被告本案犯
    罪之情節、手段及犯後態度，本院認縱處以最低刑度仍有情
    輕法重之情，爰就本案被告所為犯行，均依刑法第59條之規
    定減輕其刑。
六、爰以行為人之責任為基礎，審酌被告明知甲 為未滿18歲之
    少年，思慮及身心發展均未成熟，竟為滿足己身私欲，利用
    甲 與其同住之機會，罔顧甲 及A母對其之信任，以前揭方
    式對甲 為猥褻、性交行為，甚且將該等過程拍攝存檔，又
    以前揭方式竊錄甲 裸露隱私部位、活動之電子訊號，侵害
    甲 權益，所為實應非難，惟念及被告犯後坦承犯行，且與
    甲 、A母達成和解，履行部分調解內容，尚可認對其所犯有
    所悔悟且彌補損害（見本院卷第239-240頁），兼衡其素行
    、犯罪之動機、目的、手段、情節、犯後態度，及其於本院
    審理時所陳之教育程度、家庭生活經濟狀況等一切情狀（見
    本院卷第356頁），分別量處如主文所示之刑，並定其應執
    行之刑。
肆、沒收部分
一、按兒童及少年性剝削防制條例第36條第1項至第4項之物品，
    不問屬於犯罪行為人與否，沒收之，同條例第36條第6項定
    有明文。對照刑法針對散布猥褻物品罪之沒收規定（刑法第
    235條第3項）之對象包括「文字、圖畫、聲音或影像之附著
    物」及「物品」此節觀之，上開兒童及少年性剝削防制條例
    規定所稱之「物品」，應係指圖畫、照片、影片、影帶、光
    碟、電子訊號或其他物品，而不及於「附著物」，亦即本案
    中義務沒收之標的應僅為數位照片、影片之電子訊號，而非
    該照片、影片所存在之載具即行動電話本身。又按供犯罪所
    用、犯罪預備之物或犯罪所生之物，屬於犯罪行為人者，得
    沒收之；宣告前2條之沒收或追徵，有過苛之虞、欠缺刑法
    上之重要性、犯罪所得價值低微，或為維持受宣告人生活條
    件之必要者，得不宣告或酌減之，刑法第38條第2項前段、
    第38條之2第2項定有明文。
二、查扣案之監視器（衣櫃上），為被告拍攝犯罪事實一㈢猥褻
    影像之設備，扣案之電腦主機2台、記憶卡6個及Digimax硬
    碟為供被告存放其拍攝本案猥褻、性交行為電子訊號所用且
    存有本案猥褻、性交影片之電子訊號檔案（見本院卷第355
    頁，被告供稱淺色硬碟有存放本案電子訊號，依卷內扣案物
    硬碟照片，Digimax硬碟外觀較其餘扣案之2個硬碟顏色淺，
    故認被告所指淺色硬碟係指Digimax硬碟），均應依前開規
    定予以宣告沒收。又因被告均有使用扣案之電腦主機2台、
    記憶卡6個及Digimax硬碟存放本案所攝得之猥褻、性交行為
    電子訊號，難以區分係供何部分犯行所用，無從於被告所犯
    各罪主文項下宣告沒收，爰就此部分沒收，另於主文項宣告
    沒收。至於被告拍攝犯罪事實一㈠㈡㈣猥褻、性交行為電子訊
    號所使用之手機、針孔監視器，業為被告丟棄（見本院卷第
    354-355頁），衡酌該等物品既為被告丟棄，應無再為被告
    使用供作犯罪所用之虞，且為避免執行沒收困難，應認沒收
    該等設備欠缺刑法上之重要性，爰不予宣告沒收。　　
據上論斷，應依刑事訴訟法第299條第1項前段（依刑事裁判精簡
原則，僅記載程序法條文），判決如主文。
本案經檢察官丙○○提起公訴並到庭執行職務。
中　　華　　民　　國　　111 　年　　9 　　月　　14　　日
                  刑事第九庭  審判長法　官  何燕蓉
　　　　　　　　　
　　　　　　　　　                  法  官  林米慧
　　　　　　　　　
　　　　　　　　　                  法  官  林翊臻
上列正本證明與原本無異。
如不服本判決，應於判決送達後20日內敘明上訴理由，向本院提
出上訴狀 (應附繕本) ，上訴於臺灣高等法院。其未敘述上訴理
由者，應於上訴期間屆滿後20日內向本院補提理由書「切勿逕送
上級法院」。
                                    書記官  郭佩瑜　　　　
中　　華　　民　　國　　111 　年　　9 　　月　　16　　日
附錄論罪科刑法條：
兒童及少年性剝削防制條例第36條
拍攝、製造兒童或少年為性交或猥褻行為之圖畫、照片、影片、
影帶、光碟、電子訊號或其他物品，處1年以上7年以下有期徒刑
，得併科新臺幣1百萬元以下罰金。
招募、引誘、容留、媒介、協助或以他法，使兒童或少年被拍攝
、製造性交或猥褻行為之圖畫、照片、影片、影帶、光碟、電子
訊號或其他物品，處3年以上7年以下有期徒刑，得併科新臺幣3
百萬元以下罰金。
以強暴、脅迫、藥劑、詐術、催眠術或其他違反本人意願之方法
，使兒童或少年被拍攝、製造性交或猥褻行為之圖畫、照片、影
片、影帶、光碟、電子訊號或其他物品者，處7年以上有期徒刑
，得併科新臺幣5百萬元以下罰金。
意圖營利犯前三項之罪者，依各該條項之規定，加重其刑至二分
之一。
前四項之未遂犯罰之。
第1項至第4項之物品，不問屬於犯罪行為人與否，沒收之。

兒童及少年福利與權益保障法第112條
成年人教唆、幫助或利用兒童及少年犯罪或與之共同實施犯罪或
故意對其犯罪者，加重其刑至二分之一。但各該罪就被害人係兒
童及少年已定有特別處罰規定者，從其規定。
對於兒童及少年犯罪者，主管機關得獨立告訴。

中華民國刑法第225條
（乘機性交猥褻罪）
對於男女利用其精神、身體障礙、心智缺陷或其他相類之情形，
不能或不知抗拒而為性交者，處3年以上10年以下有期徒刑。
對於男女利用其精神、身體障礙、心智缺陷或其他相類之情形，
不能或不知抗拒而為猥褻之行為者，處6月以上5年以下有期徒刑
。
第1項之未遂犯罰之。

中華民國刑法第315條之1
（妨害秘密罪）
有下列行為之一者，處3年以下有期徒刑、拘役或30萬元以下罰
金：
一、無故利用工具或設備窺視、竊聽他人非公開之活動、言論、
    談話或身體隱私部位者。
二、無故以錄音、照相、錄影或電磁紀錄竊錄他人非公開之活動
    、言論、談話或身體隱私部位者。

附件一
犯罪事實 主文（含沒收） 犯罪事實一㈠  乙○○犯以違反少年意願使少年被拍攝猥褻行為之電子訊號罪，共參罪，各處有期徒刑參年捌月。 犯罪事實一㈡ 乙○○犯以違反少年意願使少年被拍攝性交行為之電子訊號罪，共貳罪，各處有期徒刑參年拾月。 犯罪事實一㈢ 乙○○犯以違反少年意願使少年被拍攝猥褻行為之電子訊號罪，處有期徒刑參年陸月。扣案如附件二編號1所示之物沒收。 犯罪事實一㈣ 乙○○犯以違反少年意願使少年被拍攝猥褻行為之電子訊號罪，處有期徒刑參年陸月。 
附件二
編號 扣案物名稱 1 監視器（衣櫃上）1個 2 電腦主機2臺 3 記憶卡6個 4 Digimax硬碟1個 
附表一：
編號 檔案名稱 1 ㄑㄑ包魚(mp4檔)、ㄑㄑ包魚1(mp4檔)、ㄑㄑ包魚2(mp4檔)、ㄑㄑ包魚3(mp4檔)、ㄑㄑ包魚(MOV檔)、ㄑㄑ包魚1(MOV檔)、 2 ㄑㄑ吃ㄋㄋ(mp4檔)、ㄑㄑ吃ㄋㄋ1(mp4檔)、ㄑㄑ吃ㄋㄋ(MOV檔)、ㄑㄑ吃ㄋㄋ1(MOV檔)、ㄑㄑ吃ㄋㄋ2(mp4檔) 3 ㄑㄑ吃包魚(mp4檔)、ㄑㄑ吃包魚(MOV檔)、ㄑㄑ吃包魚1(MOV檔)、ㄑㄑ吃包魚2(MOV檔)、ㄑㄑ吃包魚3(MOV檔)、ㄑㄑ吃包魚4(MOV檔) 4 ㄑㄑ玩槍槍(mp4檔)、ㄑㄑ玩槍槍1(mp4檔)、ㄑㄑ玩槍槍2(MOV檔)、ㄑㄑ玩槍槍3(MOV檔)、ㄑㄑ玩槍槍4(MOV檔)、ㄑㄑ玩槍槍5(MOV檔)、ㄑㄑ玩槍槍6(MOV檔)、ㄑㄑ玩槍槍7(MOV檔) 5 ㄑㄑ親 DD(MOV檔)、ㄑㄑ親 DD(mp4檔) 


附表二：
編號 檔案名稱 1 ㄑㄑ摩包魚、ㄑㄑ摩包魚1、ㄑㄑ摩包魚2、ㄑㄑ摩包魚3、ㄑㄑ吃包魚5、ㄑㄑ吃包魚6、ㄑㄑ吃包魚7、ㄑㄑ吃包魚8、ㄑㄑ吃包魚9、ㄑㄑ吃包魚10、ㄑㄑ吃包魚11、ㄑㄑ吃包魚13、ㄑㄑ吃包魚14 2 ㄑㄑ摩包魚4、ㄑㄑ摩包魚5、ㄑㄑ吃包魚12 


附表三：
編號 檔案名稱 1 IMG_4641、IMG_4691、IMG_4692、IMG_4703、IMG_4725 2 ㄑㄑ三角架下(mp4檔)、ㄑㄑ三角架下1(mp4檔)、ㄑㄑ三角架下2(mp4檔)、ㄑㄑ三角架下3(mp4檔)、ㄑㄑ三角架下4(mp4檔)、ㄑㄑ三角架下5(mp4檔)、ㄑㄑ三角架下6(mp4檔)、ㄑㄑ下半身(mp4檔)、ㄑㄑ下半身1(mp4檔)、ㄑㄑ下半身2(mp4檔) 3 ㄑㄑ全身 4 ㄑㄑ監視器(mp4檔)、ㄑㄑ監視器1(mp4檔)、ㄑㄑ監視器2(mp4檔)、ㄑㄑ監視器3(mp4檔)、ㄑㄑ監視器4(mp4檔)、ㄑㄑ監視器5(mp4檔) 5 ㄑㄑㄋㄋ(MOV檔)、ㄑㄑ P P